【裁判字號】    95,台上,4262
【裁判日期】    950803
【裁判案由】    強盜
【裁判全文】
最高法院刑事判決            九十五年度台上字第四二六二號
    上  訴  人  甲○○
                        巷8號.
上列上訴人因強盜案件，不服台灣高等法院中華民國九十五年六
月十三日第二審判決（九十五年度上訴字第一五○三號，起訴案
號：台灣板橋地方法院檢察署九十四年度偵字第一七三六三號）
，提起上訴，本院判決如下：
    主  文
上訴駁回。
    理  由
按刑事訴訟法第三百七十七條規定，上訴於第三審法院，非以判
決違背法令為理由，不得為之。是提起第三審上訴，應以原判決
違背法令為理由，係屬法定要件。如果上訴理由狀並非依據卷內
訴訟資料，具體指摘原判決不適用何種法則或如何適用不當，或
所指摘原判決違法情事，顯與法律規定得為第三審上訴理由之違
法情形不相適合時，均應認其上訴為違背法律上之程式，予以駁
回。本件原判決認定上訴人甲○○有多次違反麻醉藥品管理條例
、藥事法、槍砲彈藥刀械管制條例、偽造文書、傷害等犯罪科刑
及執行紀錄。其中民國九十二年間，因違反槍砲彈藥刀械管制條
例，經原審判處有期徒刑一年二月、併科罰金三萬元確定，於九
十四年四月十日執行完畢，猶不知悔改。復於九十四年十月三日
凌晨三時許，與姓名年籍不詳綽號「阿坤」之成年男子，共同騎
乘機車，行經台北縣三重市○○路○段一五八號前，見乙○○將
其所有車號Ｕ七－七七○七號自小客車停放該處，在附近購買宵
夜而未取下鑰匙，有機可乘。二人基於共同之犯意，意圖為自己
不法所有，由「阿坤」將具殺傷力仿ＦＮ廠一九一○型半自動手
槍改造之手槍一枝及具殺傷力土造子彈二顆，交予上訴人攜帶，
進入該自小客車內著手竊取車輛，「阿坤」則在一旁把風。惟尚
未得手，即為乙○○發現，抓住上訴人之頭髮將之拖出車外，並
加毆打，「阿坤」則乘隙逃逸。上訴人為脫免逮捕，單獨起意，
取出槍、彈欲嚇阻乙○○。因乙○○精於擒拿術，將上訴人壓制
，上訴人為圖脫身，往地面射擊一發，當場施以脅迫，乙○○則
將上訴人壓制在地，手因磨擦到地面，受有手指磨損或擦傷及膝
挫傷等傷害（傷害部分未據告訴）。嗣經附近麵攤老闆黃純榮協
助乙○○逮捕上訴人，報警查獲，並扣得上開改造手槍一枝及土
造子彈一顆（嗣經鑑定時試射）、擊發後之彈殼一顆等情。因而
撤銷第一審判決，依牽連犯、想像競合犯關係，改判論處上訴人
攜帶兇器竊盜未遂，因脫免逮捕，而當場施以脅迫（累犯）罪刑
。已敘明上揭事實，業據上訴人於第一審法院及原審坦承不諱，
核與證人即被害人乙○○及現場目擊證人黃純榮證述之情節相符
；並有扣案改造槍枝及子彈、被害人受傷之診斷證明書、現場照
片可資佐證。而該槍枝、子彈送請內政部警政署刑事警察局鑑驗
結果，認均具殺傷力，有該局槍彈鑑定書在卷足稽。為其所憑之
證據及認定之理由。核其所為之論斷，俱與卷內資料相符，從形
式上觀察，原判決並無調查未盡、理由不備、理由矛盾或採證違
反證據法則之情形。上訴意旨略以：１原判決事實記載上訴人構
成攜帶凶器竊盜未遂罪，理由欄則認犯加重強盜未遂自有未合。
應依刑法第三百二十九條之準強盜罪之未遂犯，而依刑法第二十
六條前段減刑方為適法。２原判決事實記載槍彈為同案「阿坤」
所擁有，理由欄闡明為與上訴人共有，卻依刑法第三十八條第一
項第一款違禁物宣告沒收。均屬違背法令云云。惟查原判決已於
理由欄二說明何以上訴人著手竊盜行為之實施，為被害人發現，
未生竊得財物之結果，而應論以加重強盜未遂罪，依刑法第二十
六條前段，按既遂犯之刑度減輕其刑之理由。並於同段說明未經
許可非法持有槍枝、子彈部分，何以上訴人與綽號阿坤為共同正
犯，及於理由五指明屬違禁物沒收之理由。上訴意旨徒憑己意，
就原判決已明確論斷之事項，再事爭執，自非適法之第三審上訴
理由。依上所述，上訴人上訴意旨非依據卷內訴訟資料，對原判
決究竟如何不適用法則或適用不當為具體之指摘，徒憑己見就原
判決已說明事項或屬原審採證認事職權之適法行使，任意指摘為
違法。核與法律規定得為第三審上訴理由之違法情形，不相適合
，自非適法之第三審上訴理由，其上訴違背法律上之程式，應予
駁回。
據上論結，應依刑事訴訟法第三百九十五條前段，判決如主文。
中    華    民    國  九十五  年    八    月    三    日
                      最高法院刑事第四庭
                          審判長法官  吳  雄  銘
                                法官  劉  介  民
                                法官  郭  毓  洲
                                法官  韓  金  秀
                                法官  黃  一  鑫
      本件正本證明與原本無異
                                      書  記  官
中    華    民    國  九十五  年    八    月    八    日
                                                   Ｒ


司法院資訊處製作；財團法人民間司法改革基金會備份。
